【裁判字號】    98,裁,2391
【裁判日期】    981008
【裁判案由】    地價稅
【裁判全文】
最  高  行  政  法  院  裁  定
                                      98年度裁字第2391號
上  訴  人  甲○○
被 上訴 人  臺北縣政府稅捐稽徵處
代  表  人  乙○○
上列當事人間地價稅事件，上訴人對於中華民國98年7月9日臺北
高等行政法院98年度訴字第476號判決，提起上訴，本院裁定如
下：
    主  文
上訴駁回。
上訴審訴訟費用由上訴人負擔。
    理  由
一、按對於高等行政法院判決之上訴，非以其違背法令為理由，
    不得為之，行政訴訟法第242條定有明文。依同法第243條第
    1項規定，判決不適用法規或適用不當者，為違背法令；而
    判決有同條第2項所列各款情形之一者，為當然違背法令。
    是當事人以高等行政法院判決有不適用法規或適用法規不當
    為上訴最高行政法院之理由時，其上訴狀或理由書應有具體
    之指摘，並揭示該法規之條項或其內容。如以行政訴訟法第
    243條第2項所列各款情形為理由時，其上訴狀或理由書，應
    揭示合於該條項各款之事實，如未依此項方法表明者，即難
    認為已對高等行政法院判決之違背法令有具體之指摘，其上
    訴自難認為合法。
二、上訴人所有坐落臺北縣新莊市○○段450地號、新莊市○○
    段659地號部分面積1,722.70平方公尺、663地號部分面積2,
    465.57平方公尺（其餘部分面積仍經被上訴人以公共設施尚
    未完竣，而認符合課徵田賦規定）、板橋市○○段271-3、2
    82、289地號土地部分未供道路使用面積0.13、5.52、4.13
    平方公尺及271、271-1、271-2、281、288、296地號等12筆
    土地（以下簡稱系爭土地），經被上訴人核定民國（下同）
    96年地價稅新臺幣（下同）969,023元（其中271、271-1、2
    71-2地號土地，因係公共設施保留地，乃依千分之6稅率計
    徵）。上訴人不服，循序提起行政訴訟，經原審判決駁回其
    訴，仍不服而提起上訴。
三、本件上訴雖以原判決違背法令為由，惟本院經核其上訴理由
    狀所載內容，係以(一)系爭雙鳳段450地號及龍鳳段659、663
    地號土地訂有三七五耕地租約，於租約期間，上訴人無法自
    由使用、收益及處分，且受限於耕地三七五減租條例不得任
    意提高地租之規定，承租人每年僅給付地租47,758元，被上
    訴人所屬新莊分處所核定地價稅已超過上開收益，顯有違量
    能課稅原則，(二)系爭龍鳳段659地號土地於確認公共設施完
    竣會勘時，並未通知有利害關係之上訴人到場陳述意見，嗣
    後亦未將相關資料副知上訴人，原判決卻逕自採為不利上訴
    人之證據，已有判決適用證據法則不當之違法。(三)上訴人既
    一再主張建築基地建蔽率係60%，實際建築之建蔽率僅50%，
    顯見有10％面積約737.46平方公尺並非應留設之法定空地，
    原審並未命被上訴人會同臺北縣工務局實際勘測，即誤引建
    築法第11條為上訴人不利之判決，，且為說明無庸命被上訴
    人調查事證之理由，即判決不備理由之違法及適用法規不當
    之違法。況系爭10％的空地既非法定空地，依土地稅減免規
    則第5條之規定，本可按面積比率計算減免稅額，上訴人於
    曾提呈該六筆土地建築面積及計算式，詎原審未予審酌，遽
    認被上訴人未依土地稅減免規則第9條規定減免地價稅係屬
    合法，亦有適用法規不當之違法等理由，無非就原審取捨證
    據、認定事實之職權行使，指摘其為不當，並就原審已論斷
    者，泛言未論斷，核屬對於土地稅法及行政訴訟法等法令規
    範意旨之誤解，而未具體表明原判決合於不適用法規、適用
    法規不當或行政訴訟法第243條第2項所列各款之情形，難認
    為對原判決之如何違背法令已有具體之指摘，依首揭說明，
    其上訴為不合法，應予駁回。
四、依行政訴訟法第249條第1項前段、第104條、民事訴訟法第
    95條、第78條，裁定如主文。
中    華    民    國    98    年    10    月    8     日
                    最高行政法院第三庭
                        審判長法官  高  啟  燦
                              法官  姜  素  娥
                              法官  張  瓊  文
                              法官  黃  合  文
                              法官  王  碧  芳
以  上  正  本  證  明  與  原  本  無  異
中    華    民    國    98    年    10    月    12    日
                              書記官  邱  彰  德


司法院資訊處製作；財團法人民間司法改革基金會備份。
